---
title: "Datos para descarga de informacion"
author: "Evelia Coss"
date: "2025-06-12"
output: html_document
---

```{r setup, include=FALSE}
knitr::opts_chunk$set(echo = TRUE)
```

## Load packages

```{r, message=FALSE, warning=FALSE}
library(tidyverse)
```

## Cleaning metadata information

Se verifico la informacion de los SRA IDs de los datos de test y training:

1. Eliminan los SRA IDs que se encontraran en test y training compartidos, dejandolos solo en training.
2. Se eliminaron los SRA que se encontraran repetidos en filas de los datos de training.
3. Se eliminaron los SRA IDs que tuvieron los 3 fenotipos (S/I/R) de los datos de training.
4. Re-asignacion SRA IDs con duplicaciones en las anotaciones o cuentan con distintas anotaciones.

### Import Metadata 

```{r, importData}
# getwd() # [1] "C:/Users/ecoss/Documents/Respaldos/Github_notes/CAMDA2025_AntibioticResistance/scripts"

# Test datasets
testing_metadata <- read_csv("../rawdata/TrainAndTest_dataset/testing_template.csv")
# Rows: 5345 Columns: 6── Column specification

# training dataset
training_metadata <- read_csv("../rawdata/TrainAndTest_dataset/training_dataset.csv")
# Rows: 6144 Columns: 16── Column
```

## STEP 1. Exclude overlapping SRA IDs from the test set, retaining them only in the training set

```{r}
# Obtener los IDs que están en ambos dataframes
sraids_overlapping <- intersect(testing_metadata$accession, training_metadata$accession)

# Mostrar los IDs comunes
length(sraids_overlapping)
```
We detected `length(sraids_overlapping)` SRA IDs se encuentran compartidos entre ambos archivos. 

### Eliminar los IDs que se comparten con training

```{r}
testing_metadata_cleaned <- testing_metadata %>% filter(!(accession %in% training_metadata$accession))

# 4055 SRA IDs accessions by row
nrow(testing_metadata_cleaned) 
# check: length(unique(testing_metadata_cleaned$accession))

# Save file
# Create new folder
dir.create("../rawdata/TrainAndTest_cleaned")
write_tsv(testing_metadata_cleaned, file = "../rawdata/TrainAndTest_cleaned/testing_metadata_cleaned.tsv", quote = "none")
```

## STEP 2. Remove duplicated SRA IDs from the training set

### Cuantos SRA IDs se encuentran repetidos en training 

```{r}
# How many unique that we have?
cat("Number of SRA ID unique (accessions)", length(unique(training_metadata$accession)), sep = " ") # 5458 SRA ID uniqued

# Numero de SRA IDs que se repiten varias veces?
training_metadata_duplicated  <- table(training_metadata$accession)
sum(training_metadata_duplicated > 1) # 502 SRA IDs

# How many duplicated that we have?
training_duplicated_table <- training_metadata %>%
  group_by(accession) %>%
  filter(n() > 1) %>%   # filtra accession con más de una ocurrencia
  summarise(duplicados = n()) %>%
  arrange(desc(duplicados))

# Only IDs (502 SRA IDs)
training_SRAIDs_duplicated <- training_duplicated_table$accession
```


```{r}
training_duplicated_db <- training_metadata %>% 
  filter(accession %in% training_SRAIDs_duplicated)

```





## Informacion de los SRA para descargar

Datos de training que se encuentran duplicados o repetidos (1188 filas, que equivalen a 502 SRA IDs unicos).

```{r}
training_repetidos <- read_csv("../rawdata/filtered_dataset/filtrado_accessions_repetidos.csv")
```

